【裁判字號】    99,消債更,43
【裁判日期】    991116
【裁判案由】    更生事件
【裁判全文】
臺灣新竹地方法院民事裁定            99年度消債更字第43號
聲  請  人  甲○○
代  理  人  陳化義律師
上列聲請人與相對人即債權人台新國際商業銀行股份有限公司等
間消費者債務清理更生事件，本院裁定如下：
    主  文
債務人甲○○自中華民國九十九年十一月十六日下午四時起開始
更生程序。
命司法事務官進行本件更生程序。
    理  由
一、按債務人對於金融機構因消費借貸、自用住宅借款、信用卡
    或現金卡契約而負債務，在聲請更生或清算前，應提出債權
    人清冊，以書面向最大債權金融機構請求協商債務清償方案
    ，並表明共同協商之意旨，消費者債務清理條例第一百五十
    一條第一項定有明文。次按債務人不能清償債務或有不能清
    償之虞者，得依本條例所定更生或清算程序，清理其債務，
    消費者債務清理條例第三條定有明文。再按法院開始更生程
    序之裁定，應載明其年、月、日、時，並即時發生效力，消
    費者債務清理條例第四十五條第一項定有明文。末按法院裁
    定開始更生或清算程序後，得命司法事務官進行更生或清算
    程序，必要時得選任律師、會計師或其他適當之自然人或法
    人一人為監督人或管理人，消費者債務清理條例第十六條第
    一項定有明文。
二、本件聲請人即債務人主張：伊積欠台新國際商業銀行股份有
    限公司等多家金融機構、非金融機構及個人信用貸款、信用
    卡及其他無擔保借款等債務約新台幣( 下同)1,811,020元，
    債務人前與最大債權銀行為債務協商，並如期履行，惟另一
    債權人良京實業股份有限公司，拒不同意依協商條件清償，
    並於99年4 月22日起聲請查封聲請人3 分之1 薪資，致聲請
    人履行該協商相當困難，有不可歸責於己之重大事由，致無
    法履行該協議，終致99年11月無力支付協議之款項，因聲請
    人無力清償前該債務，聲請人目前無擔保或無優先權之債務
    總額未逾1,200 萬元，復未經法院裁定開始清算程序或宣告
    破產，爰向本院聲請更生等語。
三、經查：(一)聲請人所主張之上開事實，業據提出聯徵中心綜合
    信用報告正本、債權人清冊、財產及收入狀況說明書、薪資
    表、97年及98年綜合所得資料、收據、財產歸屬資料清單、
    在職證明、勞保投保資料為證；經本院傳訊良京實業股份有
    限公司訊問是否同意比照協商條件清償，惟該公司之代理人
    當庭表示拒絕，堅持聲請人須全額清償，有調查程序筆錄一
    紙在卷可稽，聲請人主張其無法履行前開協商方案，係有不
    可歸於己之重大事由，應可採信；(二)復查無聲請人即債務人
    有消費者債務清理條例第6 條第3 項、第8 條或第46條各款
    所定駁回更生聲請之事由存在，則債務人聲請更生，應屬有
    據，爰裁定如主文第1 項所示。又本件聲請人即債務人業經
    裁定開始更生程序，並裁定命司法事務官進行本件更生程序
    ，如主文第2 項所示。
四、依首揭法條裁定如主文。
中    華    民    國    99    年    11    月    16    日
              民事第一庭    法      官  王銘勇
上為正本係照原本作成。
本件不得抗告。
本裁定已於99年11月16日下午4時公告。
中    華    民    國    99    年    11    月    16    日
                            書  記  官  呂聖儀

司法院資訊處製作；財團法人民間司法改革基金會備份。
